臺灣桃園地方法院刑事判決
111年度審訴字第53號
公  訴  人  臺灣桃園地方檢察署檢察官  
被      告  陳文威



上列被告因詐欺案件，經檢察官提起公訴（110年度少連偵字第4
85號），本院判決如下：
    主  文
本件公訴不受理。
    理  由
一、公訴意旨略以：被告甲○○於民國110年4、5月間，加入某真
    實姓名不詳、自稱「莊祖宇」（由臺灣桃園地方檢察署檢察
    官偵查中）所屬之三人以上，以實施詐術為手段具有持續性
    、牟利性及有結構性之詐欺犯罪組織，並與集團成員間，共
    同意圖為自己不法所有之加重詐欺之犯意聯絡，由被告甲○○
    擔任取簿手及提款車手。嗣被告甲○○所屬之詐騙集團某成員
    ，先假扮電信公司員工，於110年5月10日上午10時許，向告
    訴人丙○○佯稱其有欠費，繼之由該詐騙集團某成年成員偽以
    司法警察「黃安家」（下稱「黃安家」）對告訴人丙○○佯稱
    ：其涉嫌毒品、洗錢案件等語，致告訴人丙○○陷於錯誤，遂
    按「黃安家」警官指示，於同年月11日某時，向國泰世華商
    業銀行股份有限公司（下稱「國泰世華銀行」）申請帳號00
    0000000000號帳戶（下稱「丙○○國泰世華銀行帳戶」）及該
    帳戶之提款卡後，再將前揭帳戶之提款卡置放於停放在臺北
    市內湖區內湖路2段附近之某機車腳踏墊上後，被告甲○○隨
    即前往取走。待110年5月12日某時，「黃安家」即再指示丙
    ○○將其所有之新臺幣（下同）120萬元匯入前開國泰世華銀
    行之帳戶，告訴人丙○○陷於錯誤，即按指示匯入。被告甲○○
    再按該詐騙集團指示，持前開「丙○○國泰世華銀行帳戶」提
    款卡於如附表「時間」欄所示之時間，在如附表「地點」欄
    所示之地點，提領如附表「金額」欄所示之款項共計39萬元
    ，被告甲○○再於臺灣地區某不詳地點，將前開款項全部交付
    予前述詐騙集團成員收受，並取得4,000元報酬。因認被告
    甲○○上開所為，涉犯刑法第339條之4第1項第1款、第2款之3
    人以上、假冒公務員名義詐欺取財罪嫌（下稱「本案」）。
二、按已經提起公訴或自訴之案件，在同一法院重行起訴者，法
    院應諭知不受理之判決，刑事訴訟法第303條第2款定有明文
    。次按一事不再理為刑事訴訟法上一大原則，蓋對於同一被
    告之一個犯罪事實，無論是實質上一罪或裁判上一罪，祇有
    一個刑罰權，不容重複裁判，故檢察官就同一事實為先後兩
    次起訴，法院應依刑事訴訟法第303條第2款就重行起訴部分
    諭知不受理之判決（最高法院90年度台非字第50號判決要旨
    參照）。
三、經查：被告甲○○加入某年籍不詳，自稱「小峰」、「佑佑」
    等人所組成之詐欺集團，擔任向被害人收取財物或金融卡、
    再至提款機提款並轉交款項之工作，其與該詐欺集團其他成
    員共同意圖為自己不法之所有，基於三人以上共同冒用公務
    員名義犯詐欺取財、以不正方法由自動付款設備取得他人之
    物、洗錢之犯意聯絡，由該詐欺集團某成員於110年5月10日
    某時，先以電話向告訴人丙○○謊稱「電話費未繳」，並偽冒
    「110」黃安家警官等公務員名義，詐稱「你涉嫌毒品、洗
    錢案件，要去銀行辦金融卡」等語，使告訴人丙○○陷於錯誤
    ，於同年月11日將「丙○○國泰世華帳戶」之金融卡裝入信封
    並擺放在上址巷口機車上，被告甲○○則依指示，於同日下午
    3時55分許，至上址機車拿取信封後，旋前往桃園市中壢區
    ，將該金融卡交付給另一年籍不詳之成年男子，俟於同年月
    12日某時，該男子復將該金融卡交付給被告甲○○，被告甲○○
    則於同年月12日、13日，至桃園市中壢區等地之金融機構提
    款機，多次持該金融卡，接續插入ATM並輸入密碼，使ATM系
    統誤認被告甲○○係對該卡有正當權源之持有人領款，而交付
    該帳戶內之款項共計39萬元予被告甲○○。被告甲○○得款後，
    再前往指定之地點，將所提領之款項及金融卡，交付給另1
    年籍不詳之人，以此方式掩飾、隱匿上開犯罪所得之本質、
    來源及去向。前開事實經臺灣士林地方檢察署檢察官偵查後
    ，認被告甲○○涉犯刑法第339條之4第1項第1款、第2款之三
    人以上冒用公務員名義而犯詐欺取財罪嫌、同法第339條之2
    第1項之以不正方法由自動付款設備取財罪嫌、洗錢防制法
    第14條第1項之一般洗錢罪嫌，以110年度偵字第14490號、
    第18267號案件提起公訴，於110年11月17日繫屬於臺灣士林
    地方法院以110年度審金訴字第704號案件，並經同院改分為
    111年度金訴字第5號案件審理中（下稱「前案」）等情，有
    臺灣高等法院被告前案紀錄表、臺灣士林地方檢察署檢察官
    110年度偵字第14490號、第18267號起訴書等在卷可佐（見
    本院卷第21-25頁）。茲核「本案」與「前案」中被告同一
    ，且於相同時間，以同一方式，詐騙同一告訴人丙○○，並詐
    得相同數額，顯見「本案」與「前案」應屬實質上一罪之同
    一案件，然臺灣桃園地方檢察署檢察官復就上開犯罪事實，
    另於110年11月17日以110年度少連偵字第485號向本院再次
    提起公訴（即「本案」），且「本案」係於111年1月10日始
    繫屬於本院，此有本院收文戳章1枚可佐（見本院卷第5頁）
    ，顯見檢察官在為「本案」之提起公訴前，未查核「前案」
    提起公訴之起訴事實範圍，即又就同一案件再向本院提起公
    訴。本院審酌「本案」與「前案」之犯罪事實相同，檢察官
    就同一犯罪事實重複起訴，且本案繫屬在後，揆諸上開說明
    ，應逕行諭知不受理之判決。
四、據上論斷，應依刑事訴訟法第303條第2款、第307條，判決
    如主文。
本案由檢察官乙○○提起公訴。
中　　華　　民　　國　　111 　年　　5 　　月　　13　　日
                  刑事審查庭審判長法　官　劉美香
                                  法　官　林慈雁
                                  法　官　李雅雯
以上正本證明與原本無異。
如不服本判決應於收受判決後20日內向本院提出上訴書狀，並應
敘述具體理由。其未敘述上訴理由者，應於上訴期間屆滿後20日
內向本院補提理由書（均須按他造當事人之人數附繕本）「切勿
逕送上級法院」。
                                  書記官　沈詩婷
中　　華　　民　　國　　111 　年　　5 　　月　　16　　日
附表
編號 時間 地點 金額 1 110年5月12日下午5時28分至同日時35分許 桃園市○○區○○○路0段00號（國泰世華銀行北中壢分行） 5萬元 2   5萬元 3   10萬元 4 110年5月13日上午11時10分、11分許  10萬元 5   9萬元